【裁判字號】    90,易,258
【裁判日期】    900606
【裁判案由】    傷害
【裁判全文】
臺灣基隆地方法院刑事判決                            九十年度易字第二五八號
    公  訴  人  臺灣基隆地方法院檢察署檢察官
    被      告  乙○○
右列被告因家庭暴力之傷害案件，經檢察官提起公訴（九十年度調偵字第一二號），
本院判決如左︰
    主  文
乙○○傷害人之身體，處拘役伍拾日，如易科罰金，以佰元折算壹日。
    事  實
一、乙○○為甲○○○之弟，二人間具有家庭暴力防治法第三條第四款所定之家庭成
    員關係，平日感情不睦，乙○○於民國八十九年十二月三十一日下午三時三十分
    許，在臺北縣雙溪鄉○○路八七號一樓處，因家庭問題與甲○○○發生口角，互
    相拉扯間使甲○○○跌坐在地，乙○○竟基於普通傷害之犯意，以腳踢甲○○○
    之頭部，致甲○○○受有頭部外傷之傷害。
二、案經甲○○○訴由臺北縣警察局瑞芳分局報告臺灣基隆地方法院檢察署檢察官偵
    查起訴。
    理  由
一、訊據被告乙○○矢口否認右揭傷害告訴人甲○○○之事實，辯稱告訴人曾於三、
  四年前笑伊死兒子，互有嫌隙，當天確有發生爭執及拉扯，但並未毆打告訴人，
    係告訴人自己站不穩跌倒受傷云云，惟查：
  (一)右揭犯罪事實除為證人即告訴人於警訊及偵查中指訴歷歷，並於本院調查證稱：
    「被告無緣無故就衝進來，用腳踢我的頭部，造成我的頭部受有外傷」，核與證
    人即被告之母連曾寶琴證稱：「當時乙○○從一樓外面一進門來就罵告訴人甲○
    ○○髒話，告訴人甲○○○有回幾句話，二人發生拉扯，告訴人跌坐在地上，我
    有看到被告用腳踢告訴人的頭」（本院九十年五月十日訊問筆錄參照）等情節相
    符，衡諸證人連曾寶琴係被告及告訴人之母，除無動機袒護告訴人外，應無設詞
    誣陷被告之理，足認被告之辯解，應係事後卸責之詞，無足採信。
  (二)告訴人雖於警訊中指訴另遭被告以拳頭毆打，然此部分除為被告堅詞否認外，復
    無其他積極證據足資證明，本院認定被告並未以拳頭毆打告訴人之頭部。
  (三)被告雖聲請本院傳喚名為「錦雲」之夫妻到庭作證，然未能提供該夫妻二人之真
    實姓名及現住居所供查，且衡諸本案事證已臻明確，本院認無傳喚該等證人到庭
    作證之必要，附此敘明。
  (四)此外，復有長庚紀念醫院基隆門診中心診斷證明書一紙在卷可稽，事證明確，犯
    行堪可認定，應依法論科。
二、查被告係告訴人之弟，業據彼等自承在卷，自屬家庭成員之關係。被告於右揭時
    、地傷害告訴人之身體，核其所為，係犯刑法第二百七十七條第一項之傷害人之
    身體罪，亦屬家庭暴力防治法第二條第二項之家庭暴力罪。爰審酌告訴人與被告
    係姐弟關係，被告僅因家庭問題發生口角，竟毆傷告訴人，告訴人所受之傷勢非
    重，及被告犯後仍無悔悟等一切情狀，量處如主文所示之刑，並諭知易科罰金之
    折算標準，以示懲儆。
三、據上論斷，應依刑事訴訟法第二百九十九條第一項前段，刑法第二百七十七條第
    一項、第四十一條第一項，罰金罰鍰提高標準條例第一條前段、第二條，判決如
    主文。
本案經檢察官黃士元到庭執行職務。
中      華      民      國    九十      年      六      月      六      日
                                  臺灣基隆地方法院刑事第二庭
                                      審判長法  官    邱志平
                                            法  官    陳湘琳
                                            法  官    楊皓清
右正本證明與原本無異。
對於本件判決如有不服，應於收受送達後十日內，向本院提出上訴書狀，上訴於臺灣
高等法院，並按他造當事人之人數附具繕本。
                                            書記官    邱李和
中      華      民      國    九十      年      六      月      七      日
附錄論罪法條
刑法第二百七十七條第一項：
傷害人之身體或健康者，處三年以下有期徒刑，拘役或一千元以下罰金。


司法院資訊處製作；財團法人民間司法改革基金會備份。
